# 政府拆迁补助是否确认递延所得税负债

提问人：xflcpa123 时间：2017-04-19 14:15:14
请教陈版及各位老师：
A公司 2016 年度收到政府性拆迁补助 10000 万元，记入专项应付款。
1 、若专项应付款本年余额未变动，账面价值等于计税基础，则无时间性差异，对所得税费用无影响。
2 、若本年根据拆迁进度将其中 6000 万元转入营业外收入-政府补助。专项应付款的账面价值为 4000 万元，那么计税基础是否应为10000 万元？根据《国家税务总局关于发布<企业政策性搬迁所得税管理办法>的公告》（国家税务总局公告 2012 年第 40 号）第十五条规定：企业在搬迁期间发生的搬迁收入和搬迁支出，可以暂不计入当期应纳税所得额，而在完成搬迁的年度，对搬迁收入和支出进行汇总清算。若认为有时间性差异，则是否应确认所得税费用和递延所得税负债（10000-4000）*25%=1500万元？ 3 、若上述 2 成立，补偿固定资产拆迁损失 1000 万元，则确认的递延所得税负债是否应为（10000-4000-1000）*25%=1250万元？

回答人：chenyiwei
目前税法对政策性搬迁补偿款的税务处理实际上是类似于不征税收入的处理方法。对构成不征税收入的政府补助，在初始确认时基于“初始确认豁免”原则，不确认递延所得税资产或负债。

提问人：xflcpa123 时间：2017-04-20 11:28:58
谢谢陈版回复！
尽管今年不征税，但以后年度肯定要交税的，最多不过 5 年。站在以后年度征税的角度，是否认为应属于时间性差异，并根据应纳税所得额确认递延所得税负债。

回答人：chenyiwei
这种情况下虽然存在暂时性差异，但没有适当的对应科目可供确认递延所得税负债。所以按照“初始确认豁免”原则，不确认递延所得税负债。

提问人：zengfengxia 时间：2017-05-12 11:20:40
陈版，楼主这个案例是不是可以理解为 1 、收到不征税补助款时，计税基础等于账面价值，无暂时性差异。 2 、后续使用时，补助款计入营业外收入，计税基础大于账面价值，需确认递延所得税负债。同时，根据“《国家税务总局关于发布<企业政策性搬迁所得税管理办法>的公告》（国家税务总局公告 2012 年第 40 号）第十五条规定：企业在搬迁期间发生的搬迁收入和搬迁支出，可以暂不计入当期应纳税所得额，而在完成搬迁的年度，对搬迁收入和支出进行汇总清算。”当期发生的计入营业外支出的拆迁损失取得了未来税前扣除的权利，构成可抵扣暂时性差异，应确认递延所得税资产？

回答人：chenyiwei
也可以这样理解。